【裁判字號】    90,南簡上,43
【裁判日期】    900620
【裁判案由】    違反就業服務法
【裁判全文】
臺灣臺南地方法院刑事判決                          九十年度南簡上字第四三號
    上  訴  人  甲○○
    即  被  告
右列上訴人因違反就業服務法案件，不服本院台南簡易庭九十年度南簡字第一四二號
，中華民國九十年三月八日第一審簡易判決（聲請簡易處刑書案號：九十年度偵字第
二三四九號），提起上訴，本院管轄之第二審合議庭判決如左：
    主  文
上訴駁回。
    事  實
一、甲○○係設在台南市○區○○路二一二巷五十四號「葛麗絲美語班」之負責人，
    明知其並未向中央主管機關行政院勞工委員會申請許可美國籍人ＭＡＲＴＩＮ
    ＡＭＹ  ＪＥＳＳＬＩＮ在其葛麗絲美語班擔任外國語文教師，竟於民國九十年
    一月三十日，以每小時新台幣（下同）六百元之薪資僱用ＡＭＹ擔任該美語班之
    兒童美語課程教學工作。嗣於同年二月二日晚上十九時許，ＡＭＹ在上址從事兒
    童美語課程教學時，為警當場查獲。
二、案經臺南市警察局第五分局報請台灣台南地方法院檢察署檢察官偵查起訴。
    理  由
一、訊據上訴人即被告甲○○固坦承伊明知美國籍人ＡＭＹ未經辦理工作許可證，而
    在其開設之「葛麗絲美語班」擔任兒童美語課程教學工作之事實不諱，惟矢口否
    認有何違反就業服務法之犯行，辯稱：「他是九十年一月三十日傍晚來應徵的。
    查獲時該班是兒童美語試聽班，尚未正式開課，當時僅是試教階段，我並沒有僱
    用他，我們雙方協議試教費用每小時六百元。」云云，經查：右開被告聘僱未經
    許可之美國籍人ＡＭＹ之情，業據被告在警訊中坦承：「我們是僱主關係，我已
    著手申請ＡＭＹ之工作證，她九十年三月三十日自己到我們補習班應徵，今天是
    首日上課。薪資每小時六百元」等語不諱，核與美國籍人ＡＭＹ於警訊時供稱：
    「該補習班聘請我來此工作，今天剛來就被查獲，薪資每小時六百元；已申請在
    該補習班工作中，但只是公文程序太慢」等語相符，是被告應已確定聘僱ＡＭＹ
    而非僅試教階段，其前揭辯稱自難採信，是被告聘僱未經許可之美國籍人ＡＭＹ
    犯行，事證明確，至堪認定。
三、查被告違反僱主不得聘僱未經許可之外國人之規定，核係犯就業服務法第五十三
    條第一款規定，又其聘僱人數為一人，應依同法第五十八條第一項前段論處。原
    審以被告犯行明確，適用上開法條及刑法第四十一條第一項前段，罰金罰鍰提高
    標準條例第二條規定，判處被告拘役三十日，如易科罰金，以新台幣九百元即銀
    元三百元折算一日，其認事用法，均無不合，量刑亦屬妥適，上訴意旨指摘原判
    決不當，求予撤銷改判，為無理由，應予駁回。
據上論斷，應依刑事訴訟法四百五十五條之一第一項、第三項、第三百六十八條，判
決如主文。
中      華      民      國    九十      年      六      月     二十     日
                              臺灣臺南地方法院刑事第四庭
                                  審判長法  官  張  菁
                                        法  官  鄭燕璘
                                        法  官  張銘晃
右正本證明與原本無異
本件不得上訴
                                        書記官  杜孟珍
中      華      民      國    九十      年      六      月     二十一   日


司法院資訊處製作；財團法人民間司法改革基金會備份。
